臺灣嘉義地方法院刑事判決　　　　　　 94年度重訴緝字第2號
公　訴　人　臺灣嘉義地方法院檢察署檢察官
被　　　告　丁○○
　　　　　　　　　　現於嘉義看守所羈押中
選任辯護人　嚴庚辰律師
　　　　　　陳國瑞律師
上列被告因殺人等案件，經檢察官提起公訴（八十九年度偵字第
六九九一、七一二一號、九十年度偵字第一四三、一四五號），
本院判決如下：
    主  文
丁○○共同未經許可，持有手槍，處有期徒刑柒年肆月，併科罰
金新台幣貳拾伍萬元，罰金如易服勞役，以罰金總額與陸個月之
日數比例折算。扣案之奧地利ＧＬＯＣＫ廠製一九型口徑九ＭＭ
之制式半自動手槍（槍枝管制編號：0000000000）壹
枝（含彈匣貳個）、制式口徑九ＭＭ之半自動手槍子彈拾參顆均
沒收。
    事  實
一、緣丁○○與從事檳榔大盤商之丙○○為舊識，並常邀丙○○
    喝酒及向其借錢，丁○○因不滿丙○○經常嘲笑其吸毒、是
    垃圾小孩而心生不滿，乃於八十九年七月七日夥同其友人戊○○（另案判決確定）、甲○○（另案判決確定）到丁○○
    不知情友人李明燦之嘉義縣梅山鄉○○段七六地號蘭花園謀
    議，三人共同基於持有手槍、子彈犯意之聯絡，決定推由戊○○攜帶其所有具殺傷力之奧地利ＧＬＯＣＫ廠（起訴書誤
    載ＣＬＯＣＫ廠）製一九型口徑九ＭＭ之制式半自動手槍（
    槍枝管制編號：0000000000）一枝（含彈匣二個
    ）、制式口徑九ＭＭ之半自動手槍子彈二十四顆，前往丙○○住處嚇嚇丙○○。謀議後三人未經許可，共同持有手槍、
    子彈，並共同搭乘戊○○所有車牌號碼ＺＧ－○○○一號自
    小客車，及由戊○○攜帶前開手槍、子彈，共同前往丙○○
    之嘉義縣梅山鄉○○村○○路二十八巷三十五號之二丙○○
    住處。嗣於同日下午十一時二十分許，該車到達丙○○上址
    住處前之停車場後，由丁○○留於車內把風，戊○○則攜帶
    上開槍、彈與甲○○一起侵入丙○○住處之二樓房間內（侵
    入住宅部分未據告訴）。戊○○見到丙○○後，即從腰際掏
    出手槍，向丙○○稱「大仔，欠錢，要跑路」等語，並責問
    丙○○為何常說丁○○吸毒、是垃圾小孩等語。此時丙○○
    即上前以雙手握住戊○○所持之手槍，並稱：「有什麼事情
    ，好好講」等語，戊○○乃出手將丙○○推倒在床邊，丙○○被推倒後欲起身但未起身之際，戊○○竟頓萌殺人之犯意
    （丁○○就此部分並無犯意聯絡），以所持有之手槍，正面
    近距離朝丙○○之胸部射擊一顆，子彈由丙○○前胸胸骨劍
    突處射入，傷及心臟包膜，由左上肝葉入穿過肝臟，從右後
    肝葉出，再穿骨皮由後背出，造成丙○○大量失血合併敗血
    症。戊○○、甲○○見狀迅速下樓返回自小客車，由丁○○
    載其二人迅速離開現場，途中甲○○將所穿衣服脫下丟棄，
    換上其他衣服，丁○○將車開到高雄，下車找其舅舅，其後
    潛逃大陸，戊○○繼續開車送甲○○到台中縣大雅鄉，甲○○下車，戊○○再將車開回高雄其住處，三人分頭逃逸。丙○○於同日下午十一時二十五分許受傷後，跑至隔壁即嘉義
    縣梅山鄉○○村○○路二八巷三十五號之三向鄰居簡木宗求
    救，經簡木宗將丙○○送至嘉義基督教醫院急救後再轉送至
    高雄長庚醫院繼續救治，延至同年月十一日上午十一時許，
    仍因出血性休克併多器官衰竭不幸死亡。嗣經警扣得已擊發
    之彈頭一個；戊○○則另案於八十九年十一月十五日下午為
    警逮捕，並當場扣得戊○○所有之上開制式手槍一枝（含彈
    匣二個）、子彈二十一顆（送鑑定後，已試射八顆，餘十三
    顆）、彈殼二個（與警方槍擊所擊發）。
二、案經嘉義縣警察局竹崎分局報請臺灣嘉義地方法院檢察署檢
    察官偵查起訴。
    理  由
壹、程序部分：
  一、共同被告戊○○、甲○○於警詢中之陳述具有較可信性之
      特別情況時，其陳述得為證據：
      按刑事訴訟法第一百五十九條第一項規定：被告以外之人
      於審判外之言詞或書面陳述，除法律有規定者外，不得做
      為證據，立法理由明白指出「被告以外之人」包含共同被
      告。被告丁○○雖已於準備程序主張共同被告警詢筆錄無
      證據能力。惟共同被告戊○○、甲○○前於九十四年十一
      月二十四日經本院以證人身分提訊並命具結後，審判中之
      陳述與警詢中所述不符，因戊○○、甲○○所涉及之本案
      均經判決確定，並均已在執行中，故其等不必擔心其證詞
      會加重其刑度之問題，但其等與被告丁○○係好友關係，
      認為無使被告丁○○被判重罪之必要，且沒必要得罪被告
      ，故其等在審理中所言，難免會有迴護被告丁○○之詞，
      本院經核其等先前之陳述具有較可信之特別情況，且為證
      明被告丁○○犯罪事實存否所必要，依同法第一百五十九
      條之二規定，得為證據。
  二、共同被告戊○○、甲○○於檢察官偵訊中之供述得為證據
      ：
    　按中華民國九十二年一月十四日修正通過之刑事訴訟法施
      行前，已繫屬於各級法院之案件，其以後之訴訟程序，應
      依修正刑事訴訟法終結之。但修正刑事訴訟法施行前已依
      法定程序進行之訴訟程序，其效力不受影響，刑事訴訟法
      施行法第七條之三定有明文。又按新修正刑事訴訟法及其
      施行法均係於九十二年二月六日經總統公布施行。經查本
      件係於九十年一月五日繫屬於本院，則共同被告戊○○、
      甲○○二人及證人乙○○等人在偵查中作證，均在新修正
      刑事訴訟法施行前依舊訴訟法法定程序踐行之訴訟程序，
      依上開規定，其效力不受新修正刑事訴訟法之影響（最高
      法院九十三年度台上字第二○三號、九十四年度台上字第
      二八七五號判決可資參照），故其等在偵查中之陳述亦得
      為證據。
　三、共同被告戊○○、甲○○於九十二年二月六日刑事訴訟法
　　　修正施行前於法院審理中向法官所為之陳述得為證據：
 　 (一)修正前之刑事訴訟法，就共同被告之供述用以作為認定其
      他共同被告犯行之證據時，並無應命具結之規定。而刑事
      訴訟法第一百八十六條所規定「證人應命具結」，就證人
      以外之人並無命具結之規定，修正前實務上亦認「共同被
      告」並非該條所指之「證人」，故修正前就共同被告之法
      定調查程序，無須命共同被告具結。
    (二)雖九十二年二月六日修正施行後刑事訴訟法第二百八十七
      之二規定「法院」就被告本人之案件調查共同被告時，該
      共同被告準用有關人證之規定。而依同法第一百八十六條
      規定證人應命具結，亦即修正後共同被告居於證人地位之
      證述依法需經具結。惟按九十二年二月六日經總統公布施
      行之施行法第七條之三規定修正施行前已依法定程序進行
      之訴訟程序，其效力不受影響。而本件係於九十年一月五
      日繫屬在本院，已如前述，共同被告於九十二年二月六日
      前在法院之供述均依施行前之刑事訴訟法法定程序踐行訴
      訟程序（共同被告無須命其具結），依上開規定，修正前
      已依法定程序所調查之證據，其效力不受新修正刑事訴訟
      法之影響。是故，修正前之共同被告，在法院審理時，雖
      未經具結，其證述仍有證據能力。
貳、實體部分：
  一、有罪部分：
      訊據被告丁○○對於上揭犯行矢口否認，辯稱：伊不曉得
      戊○○身上有槍枝，因案發後伊出國，戊○○和甲○○都
      把責任推到伊身上云云。惟查：
    (一)戊○○、甲○○如何與被告丁○○，共同謀議於八十九年
      七月七日下午十一時許，持前開手槍、子彈，由蘭花園前
      往被害人住處之事實，業據戊○○於偵查中供稱：「（問
      ：依通聯記錄，你在七月七日凌晨一時五十七分抵達梅山
      鄉？）是。」等語（見警卷第十二頁）「是丁○○告訴我
      ，說丙○○常笑他在吸食毒品，說他是垃圾小孩，沒有用
      的人，所以丁○○很生氣。丁○○跟我講的話是在八十九
      年七月七日晚上七、八點左右，在李明燦蘭花園裡面講的
      。當時只有我、丁○○、甲○○三人在場。後來我問丁○○要如何處理，丁○○說，不然我們拿槍去嚇他。甲○○
      和我都有贊成他的提議。」等語（見偵七一二七卷三四頁
      反面），及「我將槍插在我後腰際，然後攜帶前往。甲○○也知道我身上有帶槍、彈前往，丁○○也知道」等語（
      見同上偵查卷第三五頁反面）；而甲○○於偵查中亦供稱
      ：「（問：你和戊○○、丁○○何關係？）是朋友，八十
      七年間和他們二人認識」。「（問：你們三人如何謀議犯
      本案？）八十九年七月七日晚上七、八點，我們三人在李
      明燦的蘭花園，丁○○說有人說他（那個名字我聽不清楚
      ）吸毒，沒有工作，是垃圾小孩，後來戊○○叫我與他們
      一起出去」。「（問：後來當日晚上十一點，你們是否駕
      駛車號ＺＧ－○○○一號自小客車，你坐在後座，戊○○
      坐在右前座？）是的等語」（見同上偵查卷第七十六頁反
      面）。而觀之案發當日係屬夏天，戊○○又將該手槍插在
      後腰際，而與甲○○共同搭乘被告丁○○所駕駛之前開車
      輛，且被告丁○○提議前往尋隙時，其本身又在場見聞，
      則衡情豈有不知戊○○攜帶該槍、彈前往，及同去找被害
      人之目的之理，被告丁○○所辯，已難採信。
    (二)戊○○、甲○○與被告丁○○到達被害人住處後，被告丁○○留在自小客車內把風，由戊○○、甲○○進入找丙○○。進入屋內後，由甲○○先在被害人住處二樓房間發現
      被害人，並呼叫戊○○，而戊○○取出前揭槍、彈，質問
      被害人為何嘲笑被告丁○○吸毒及垃圾小孩；及被害人為
      被告戊○○持槍正面近距離擊發一顆子彈，經送醫後不治
      死亡等事實，除據戊○○於偵、審中承認確有質問被害人
      為何稱丁○○吸毒、垃圾小孩等語，及被害人確為其所持
      有之手槍擊發一顆子彈而致死外，亦據甲○○於偵查中供
      稱：「（問：你與戊○○進入丙○○房間內之情形？）我
      走在前面上樓梯，戊○○走我後面上樓梯。因為上樓後，
      我左轉就是丙○○的房間，而戊○○右轉，所以我才會先
      進入丙○○的房間。我進房間時，看到丙○○躺在床上，
      他看到我進入，就馬上起身，他問我要做什麼？我就轉身
      指向剛進來的戊○○，說我朋友要找你，這個時候戊○○
      就從他腰際取出他預藏的手槍，對丙○○說：『阿良（指
      丁○○）吃藥關你何事，你為何常說他是垃圾小孩？後來
      丙○○就上前抓住戊○○所持的槍，並且向戊○○說：『
      有什麼事好好的講』，然後戊○○出手把丙○○推倒在桌
      邊，後來丙○○又起身，戊○○就朝丙○○開了一槍，我
      就趕快跑下一樓的停車場內。後來戊○○跟著跑回車內，
      丁○○就趕快開車載我們離開」等語（見偵字七一二七號
      偵查卷第七七頁反面至七八頁）明確，此部分戊○○及甲○○二人所言互核一致，應為信實。
    (三)戊○○與甲○○二人於八十九年七月七日凌晨至蘭花園後
      飲酒作樂，據證人甲○○證述當時在往被害人丙○○住處
      途中，還在酒醉中（見本院九十四年十一月二十四日審判
      筆錄第十七頁），依常情言，焉有醉漢赤手空拳至死者住
      處嚇嚇之理，蓋因其持有槍彈而有恃無恐，且證人戊○○
      證稱：丁○○當時在車上等，其跟甲○○上去，因為丁○○怕會被丙○○認出來，所以就在車上等。（見前揭審判
      筆錄第六頁）。戊○○及甲○○既要為被告丁○○出氣而
      代其教訓被害人，理應與被告丁○○撇清關係，以免他日
      死者再找丁○○之麻煩，然其二人進入被害人屋內二樓後
      劈頭即言明「你說阿良（指丁○○）吸毒、垃圾小孩等語
      」，若被告丁○○本不忌諱挑明劉、王二人係其所找來嚇
      嚇被害人，則為何被告丁○○當日不一同進入死者住處，
      其作法顯係以不在現場、不知情為規避之藉口，此外，復
      有扣案之ＧＬＯＣＫ廠製一九型口徑九ＭＭ之制式半自動
      手槍及子彈在卷可稽，且前開槍彈經送鑑驗結果，均具有
      殺傷力，有內政部警政署刑事警察局鑑驗通知書可稽（見
      竹崎分局四六八四號卷第三十七頁背面及第三十八頁）。
    (四)綜上所述，被告丁○○所辯，係事後卸責之詞，不足採信
　　　，其共同未經許可，持有槍、彈之事證明確，犯行堪以認
　 　 定。
    (五)按非法持有槍、彈，自持有開始至行為終了，為持有行為
　　　之繼續，至行為終了時應論以一罪，不得割裂。若以之犯
  　　他罪時，兩罪間之關係如何，端視開始持有之原因為斷。
      如意圖犯甲罪而開始持有槍、彈，則持有槍、彈與所犯之
    　甲罪間有方法結果之牽連關係。如早已非供犯罪之用而非
      法持有槍、彈，後另起意犯他罪，則應以數罪併罰論處，
      最高法院八十七年台上字第三六三六判決可參。查本件係
      因被告丁○○與被害人間之怨隙，而邀戊○○、甲○○為
      其教訓被害人，並由戊○○提供其所有之前開槍、彈，已
      如前述，顯見被告丁○○與戊○○、甲○○於持有前開槍
      、彈之際，並無預見將來用以殺害被害人，亦無證據足證
      戊○○當初係為「殺死被害人而持有該槍、彈」，是核被
      告丁○○所為，係犯槍砲彈藥刀械管制條例第七條第四項
      之未經許可，持有手槍罪、同條例第十二條第四項之未經
      許可持有子彈罪。被告丁○○以一持有行為，而同時觸犯
      未經許可持有手槍及子彈二罪名，屬想像競合，應從一重
      之未經許可，持有手槍罪處斷。被告丁○○與甲○○、戊○○上開持有槍、彈部分，有犯意之聯絡及行為之分擔，
      為共同正犯。爰審酌被告因與被害人間之嫌隙，竟招他人
      教訓被害人，被告事後亦無悔意，惟被告並無前科，涉罪
      程度較輕，及犯罪所生危害及損害，暨犯後之態度等一切
      情狀，量處如主之刑，並就被告併科罰金部分，諭知易服
      勞役之折算標準，以示懲儆。再被告行為後，槍砲彈藥刀
      械管制條例第十九條關於強制工作之規定，已於九十年十
      一月十四日公布修正刪除，且於同年十一月十六日生效，
      自毋庸為於刑之執行完畢或赦免後，令入勞動場所，強制
      工作之諭知，附此敘明。
　　(六)扣案奧地利ＧＬＯＣＫ廠製１９型口徑９ＭＭ之制式半自
 　　 動手槍（槍枝管制編號：0000000000）一枝（
　    含彈匣二個）、制式口徑９ＭＭ之半自動手槍、子彈十三
      顆均為違禁物，均應依刑法第三十八條第一項第一款規定
      沒收。又按物之能否沒收，應以裁判時為準。本案判決時
      戊○○原持有制式子彈二十四顆，射殺丙○○之子彈一顆
   　 ，及臺北市○○區○○路與基河路口處，擊發而為警尋獲
      之彈殼二顆，與送鑑驗試射之子彈八顆，有內政部警政署
      刑事警察局鑑驗通知書可稽（見竹崎分局四六八四號卷第
      三十八頁），因擊發所餘之彈殼、彈頭，已不屬違禁物，
      自無庸宣告沒收。
  二、不另為無罪諭知部分：
    (一)公訴意旨另以：被告丁○○與戊○○、甲○○共同意圖為
      自己不法之所有，於八十九年七月七日，共同攜帶戊○○
      所有之前開槍、彈，前往被害人丙○○之前開住處，由戊○○持槍與甲○○進入被害人之住處，被告丁○○則在車
      上把風。戊○○、甲○○進入被害人房間後，即由戊○○
      持槍向被害人恐嚇稱「大仔，我在跑路（係指逃亡），需
      要錢」等語，被害人稱「我那有什麼錢」，隨即上前以雙
      手握住戊○○所持之手槍，又稱「有什麼事，好好講」，
      戊○○遂出手將被害人推倒在床上，並於被害人倒地起身
      之際，持槍正面近距離朝被害人之胸部射擊一槍，子彈由
      丙○○前胸胸骨劍突處射入，傷及心臟包膜，由左上肝葉
      入穿過肝臟，從右後肝葉出，再穿骨皮由後背出，造成丙○○大量失血合併敗血症。經鄰居簡木宗將被害人送至嘉
      義基督教醫院急救後再轉送至高雄長庚醫院繼續救治，延
      至同年月十一日上午十一時許，仍因出血性休克併多器官
      衰竭不幸死亡。因認被告丁○○與戊○○、甲○○共犯刑
      法第三百四十六條第三項、第一項之恐嚇取財未遂罪嫌及
      刑法第二百七十一條第一項之殺人罪嫌云云。
    (二)訊據被告丁○○堅詞否認有何上開犯行，辯稱：事前伊真
      的不知道，如果說要謀財害命的話，為何案發現場丙○○
      住處沒有財物損失，且當時僅是要教訓丙○○而已，並沒
      有殺人的犯意等語。經查：
    (三)據證人戊○○在本院審理時證稱：「（問：你們要去之前
      ，你們三人有無說到要去恐嚇他，跟他要錢？）沒有。如
　　　果要跟他恐嚇取財，怎麼可能回來的時候我都沒有拿什麼
  　　錢，我們去什麼也沒有動，純粹是要教訓他。（問：你們
　    要走之前有無把丙○○家裡的財物拿走？）沒有。我們完
      全沒有動他的財物等語。」（見本院前開審判筆錄第三頁
      、第十一頁），證人甲○○亦證述：「（問：你們在丙○○家裡有無要跟丙○○恐嚇取財？）沒有。去的時候戊○○就問說為何要說丁○○吃藥是垃圾小孩，事情就是這樣
      引起的，沒有說到錢的事情。（問：你有無聽到「大仔，
      我跑路欠錢」等語？）沒有。」（見本院前揭審判筆錄第
      十三頁、第十九頁），且戊○○在警詢及偵查時亦供稱：
      「（問是否是向丙○○要錢？）純粹是丁○○與丙○○的
      恩怨，才會帶槍去找丙○○。」「不是為了索錢，因我並
      沒有缺錢。」「（去找丙○○時）我沒說：『大仔，我們
      在跑路，欠跑路費，要向你要費用』」（見偵七一二七號
      卷第三四頁及第三七頁）, 「事實不是要錢，是替阿良（
      丁○○）處理事情」（見警卷第八頁），且證人吳國安證
      稱：「在長庚急診室，被害人很激怒的說：我說錢已經要
      給他們了，他們還是開槍打我。」「我問他是情殺？仇殺
      ？財殺？，他都搖頭。」（均見警卷第二六頁）；再觀被
      告二人於被害人遭槍擊後，房內金庫並未遭打開，被害人
      所戴名錶未被取走之情，亦經嘉義縣警察局竹崎分局會同
      被害人家屬開啟保險箱驗明，有照片附卷可憑，足見當時
      並非為財殺人。
    (四)被害人受槍傷後，當時雖身體虛弱，於財團法人嘉義基督
      教醫院救治期間，經函詢醫院結果：「病患丙○○到院診
      治時意識清楚，家屬及警員探視時醫師護士在場，患者瞭
      解談話內容」之事實，有財團法人嘉義基督教醫院九十年
      六月十八日（九○）嘉基醫字第六九一號函附於卷可稽（
      見本院前案卷第五三頁）。再於財團法人長庚紀念醫院高
      雄分院救治時，亦函詢該醫院結果稱：「病患丙○○其至
      本院急診時之意識狀態清楚，但因內出血而有休克現象；
      病患於受詢問時，雖意識清楚，但因身體虛弱可能影響問
      答，若以書寫之方式亦同」之事實，亦有財團法人長庚紀
      念醫院高雄分院九十年七月二日（九○）長庚院高字第一
      九七四號函附卷可按（見本院前案卷第五六頁）。則被害
      人於送醫救治期間所為對於案情陳述之真實性，即非全然
      無疑。再依卷附被害人手寫紙影本（見警卷第四十五頁）
      觀之，該字條上就戊○○及甲○○等人係以何言詞恐嚇一
      節，其字跡難以辨識。且證人乙○○等人均非在場目賭案
      發經過，而係事後猜測被害人意思，自難以此即據為被告
      戊○○、甲○○不利之證據；況當時被害人處於精神震驚
      、身體痛苦中，其意思表達是否清楚，並非全然無疑，尚
      不得據此即認被告丁○○與戊○○、甲○○等人確係因恐
      嚇取財而殺人，或有恐嚇取財之不法所有意圖。
    (五)又戊○○、甲○○與被害人均未熟識，此次係因被告丁○○不滿被害人經常嘲笑其吸毒、是垃圾小孩之事，而引發
      本件事端，已如前述；而觀之此事之起因，僅係被告丁○○為被害人以上開言詞嘲笑，戊○○、甲○○又與被害人
      夙無認識，彼等與被害人尚無深仇大恨，豈有事先謀議殺
      人之理。再依甲○○所供「（問：你與戊○○進入丙○○
      房間內之情形？）我走在前面上樓梯，戊○○走我後面上
      樓梯。因為上樓後，我左轉就是丙○○的房間，而戊○○
      右轉，所以我才會先進入丙○○的房間。我進房間時，看
      到丙○○躺在床上，他看到我進入，就馬上起身，他問我
      要做什麼？我就轉身指向剛進來的戊○○，說我朋友要找
      你，這個時候戊○○就從他腰際取出他預藏的手槍，對丙○○說：『阿良（指丁○○）吃藥關你何事，你為何常說
      他是垃圾小孩？後來丙○○就上前抓住戊○○所持的槍，
      並且向戊○○說：『有什麼事好好的講』，然後戊○○出
      手把丙○○推倒在桌邊，後來丙○○又起身，戊○○就朝
      丙○○開了一槍，我就趕快跑下一樓的停車場內。後來戊○○跟著跑回內，丁○○就趕開車載我們離開。」等語（
      見偵字七一二七號偵查卷第七七頁反面至七八頁）；及被
      害人係於房間內座椅前遭槍擊之情觀之，若果真戊○○於
      前往被害人處前，即有殺人之決意，則於進入被害人房間
      看見被害人躺在床上時，何以竟未開槍，反向被害人責問
      「何以經常說被告丁○○是垃圾小孩？」，並將被害人推
      倒，於房間床邊之座椅前，始開槍射擊被害人，顯有可疑
      之處。況依戊○○於偵查所供「……在八十九年七月七日
      晚上七、八點左右，在李明燦蘭花園裡面講的。當時只有
      我、丁○○、甲○○三人在場。後來我問丁○○要如何處
      理，丁○○說，不然我們拿槍去嚇他。甲○○和我都有贊
      成他的提議」等語觀之，足認被告丁○○與戊○○、甲○○於事前並無殺人之謀議。
    (六)又查甲○○進入被害人之房間時，被害人係躺在床上，於
      見甲○○後起身，嗣戊○○進入被害人房間，並持槍責問
      何以經常說被告丁○○是垃圾小孩？被害人上前抓住戊○○所持的槍，並且向戊○○說：「有什麼事好好的講」，
      但為戊○○出手推倒在桌邊，並於被害人欲起身未起身之
      際，戊○○即朝被害人開了一槍等情，已如前述。再參酌
      被害人之兄乙○○於本院前案審理時稱「丙○○說他不認
      識他們，然後有二個人進入房間，其中一人說：大仔欠錢
      要跑路，我弟弟說他有同意，他有爬起來，但他們還是開
      槍，他們二個站的距離很近」等語（見本院前案卷第三四
      頁反面），足認被害人為戊○○推倒後，曾有試圖起身之
      動作，亦可認定。再被害人於戊○○持槍責問時，曾上前
      抓住戊○○所持之槍，但為戊○○所推倒，亦如前述，則
      被害人於該座椅前試圖起身時，戊○○因而心生不滿，而
      頓萌殺意，隨即拉開板機，正面近距離持槍朝被害人胸前
      開槍，亦堪認定。
    (七)再被告丁○○與戊○○、甲○○在前開蘭花園時，雖決議
　　　持槍前往被害人住處嚇嚇被害人，而戊○○事後亦持槍責
　　　問為何說被告丁○○說吸毒，是垃圾小孩等語，但被害人
  　　曾上前抓住戊○○所持的槍，並且向戊○○說：「有什麼
      事好好的講」，亦如前述，則尚無證據足證戊○○持槍責
      問被害人時，被害人曾因心生畏懼而危害於安全，尚難論
      以恐嚇罪責，而此又未經公訴人明確起訴，本院就此僅予
      敘明。
　　(八)此外，復查無其他積極證據足證被告丁○○有何公訴人所
　　　指之此部分犯行，應認不能證明被告此部分之犯行。惟公
　　　訴人認被告此部分之犯行，與前開有罪科刑部分有牽連犯
　　  之裁判上一罪關係，爰不另為無罪判決之諭知。
據上論斷，應依刑事訴訟法第二百九十九條第一項前段，槍砲彈
藥刀械管制條例第七條第四項、第十二條第四項，刑法第十一條
前段、第二十八條、第五十五條、第四十二條第三項、第三十八
條第一項第一款，現行法規所定貨幣單位折算新臺幣條例第二條
，判決如主文。
本案經檢察官李志明到庭執行職務。
中　　華　　民　　國　　94　　年　　12　　月　　29　　日
                    刑事第三庭  審判長法  官  沈福財
                                      法  官  卓春慧
                                      法  官  陳仁智
上列正本證明與原本無異。
如不服本判決，應於判決送達後10日內向本院提出上訴狀（應附
繕本）。告訴人或被害人如對於本判決不服者，應具備理由請求
檢察官上訴，其上訴期間之計算係以檢察官收受判決正本之日期
為準。
中　　華　　民　　國　　94　　年　　12　　月　　29　　日
                        　          　書記官　李佳惠
附錄法條：
槍砲彈藥刀械管制條例第七條：
未經許可，製造、販賣或運輸火砲、肩射武器、機關槍、衝鋒槍
、卡柄槍、自動步槍、普通步槍、馬槍、手槍或各類砲彈、炸彈
、爆裂物者，處死刑、無期徒刑或七年以上有期徒刑；處徒刑者
，併科新台幣三千萬元以下罰金。
未經許可，轉讓、出租或出借前項所列槍砲、彈藥者，處無期徒
刑或五年以上有期徒刑，併科新台幣一千萬元以下罰金。
意圖供自己或他人犯罪之用，而犯前二項之罪者，處死刑或無期
徒刑；處徒刑者，併科新台幣五千萬元以下罰金。
未經許可，持有、寄藏或意圖販賣而陳列第一項所列槍砲、彈藥
者，處五年以上有期徒刑，併科新台幣一千萬元以下罰金。
第一項至第三項之未遂犯罰之。
槍砲彈藥刀械管制條例第十二條：
未經許可，製造、販賣或運輸子彈者，處一年以上七年以下有期
徒刑，併科新台幣五百萬元以下罰金。
未經許可，轉讓、出租或出借子彈者，處六月以上五年以下有期
徒刑，併科新台幣三百萬元以下罰金。
意圖供自己或他人犯罪之用，而犯前二項之罪者，處三年以上十
年以下有期徒刑，併科新台幣七百萬元以下罰金。
未經許可，持有、寄藏或意圖販賣而陳列子彈者，處五年以下有
期徒刑，併科新台幣三百萬元以下罰金。
第一項至第三項之未遂犯罰之。
